臺灣臺北地方法院刑事判決
110年度簡字第1800號
聲  請  人  臺灣臺北地方檢察署檢察官
被      告  馬奉孝



上列被告因毒品危害防制條例案件，經檢察官聲請以簡易判決處
刑（110年度偵字第12463號），本院判決如下：
    主  文
馬奉孝持有第三級毒品純質淨重伍公克以上，累犯，處有期徒刑
陸月，如易科罰金，以新臺幣壹仟元折算壹日。
扣案如附表所示之物，均沒收之。
    事實及理由
一、馬奉孝明知4-甲基甲基卡西酮、3,4-亞甲基雙氧苯基乙基胺
    丁酮、愷他命均屬毒品危害防制條例所列管之第三級毒品，
    不得持有純質淨重5公克以上，竟仍基於持有第三級毒品4-
    甲基甲基卡西酮、3,4-亞甲基雙氧苯基乙基胺丁酮、愷他命
    純質淨重五公克以上之犯意，於民國110年4月8日凌晨2時許
    ，在臺北市○○區○○○路00號1樓之百達酒店，以新臺幣7萬元
    向不詳之人購買如附表所示之摻有4-甲基甲基卡西酮之毒品
    咖啡包73包、摻有3,4-亞甲基雙氧苯基乙基胺丁酮之毒品咖
    啡包11包及愷他命11包而持有之，純質淨重總計約26.4352
    公克。嗣於110年4月12日凌晨1時許，在臺北市萬華區環河
    南路2段與和平西路3段交岔路口，因形跡可疑，為警查獲，
    扣得上開毒品，並採尿送驗(涉犯施用毒品罪嫌部分，另為
    不起訴處分)，而悉上情。案經新北市政府警察局萬華分局
    報請臺灣臺北地方檢察署檢察官偵查起訴。
二、上開犯罪事實，業據被告馬奉孝於偵查中坦承不諱（見110
    年度偵字第12463號卷，下稱偵卷，第44頁反面），並有內
    政部警政署刑事警察局110年5月19日刑鑑字第1100040007號
    鑑定書、交通部民用航空局航空醫務中心110年4月13日航藥
    鑑字第0000000號及0000000Q號毒品鑑定書、自願受搜索同
    意書、臺北市政府警察局保安警察大隊搜索扣押筆錄暨扣押
    物品目錄表等附卷可稽（見偵卷第14至19頁、第65至71頁）
    。又扣案如附表所示之物，分別檢出含有第三級毒品4-甲基
    甲基卡西酮、3,4-亞甲基雙氧苯基乙基胺丁酮、愷他命等情
    ，有如附表所示「備註」欄之鑑定書在卷可證，堪認被告所
    持有如附表所示之物確含有毒品危害防制條例第2條第2項第
    3款規定之第三級毒品成分，且純質淨重5公克以上甚明，足
    證被告前開任意性自白與事實相符。綜上，本案事證明確，
    被告犯行堪以認定，應予依法論科。
三、論罪科刑：
  ㈠按4-甲基甲基卡西酮、3,4-亞甲基雙氧苯基乙基胺丁酮、愷
    他命均係毒品危害防制條例第2條第2項第3款規定之第三級
    毒品。是核被告所為，係犯毒品危害防制條例第11條第5項
    之持有第三級毒品純質淨重5公克以上罪。又被告以一行為
    同時持有3種第三級毒品，因僅侵害一法益，而屬單純一罪
    ，自應僅論以一罪。
  ㈡被告曾因毒品危害防制條例及重傷害等案件，經本院分別判
    決處有期徒刑4月及2年，於104年7月21日入監執行，復於10
    5年12月21日因縮短刑期假釋出監，再經假釋撤銷而執行殘
    刑7月3日，另於107年1月25日入監執行，末於108年1月18日
    因徒刑易科罰金出監而執行完畢等情，有臺灣高等法院被告
    前案紀錄表在卷可稽(見本院卷第13至26頁)，其於有期徒刑
    執行完畢後5年內，故意再犯本件有期徒刑以上之罪，為累
    犯。參酌司法院釋字第775號解釋意旨，就現行刑法第47條
    第1項規定加重最高本刑部分並未宣告違憲，只有在無法適
    用刑法第59條在內之減刑規定，法院認為個案應量處最低法
    定刑，否則將有違罪刑相當之情形下，方應依上開解釋意旨
    權衡，裁量不加重最低本刑，並宣告最低本刑（最高法院10
    8年度台上字第338、976、1491號判決意旨參照），衡酌被
    告未因前案徒刑執行完畢而有所警惕，猶故意再犯本案犯罪
    ，衡諸被告前開構成累犯之案件均包含毒品案件，可認其有
    特別惡性及對刑罰反應力薄弱，是本案適用刑法第47條第1
    項規定加重最低本刑結果，並無前揭解釋文所載致被告所受
    刑罰超過其所應負擔罪責之過苛而牴觸憲法之情事，應加重
    其刑。
　㈢爰以行為人之責任為基礎，審酌被告素行未佳，仍不知悔改
    ，無視國家禁令，恣意持有第三級毒品，所為應予非難，惟
    念其犯後始終坦承犯行之犯後態度，並考量被告持有之第三
    級毒品純質淨重數量及期間，暨其於警詢時自陳之智識程度
    、職業、家庭經濟狀況（見偵卷第10頁）、犯罪之動機及目
    的等一切情狀，量處如主文所示之刑，並諭知易科罰金的折
    算標準。
四、沒收部分：
　㈠按違禁物，不問屬於犯罪行為人與否，沒收之，刑法第38條
    第1項定有明文。經查，扣案如附表所示之物，經鑑定檢驗
    後確分別含有第三級毒品成分，且純質淨重為5公克以上，
    核屬違禁物，自應依刑法第38條第1項規定，予以宣告沒收
    。又上開毒品之包裝袋，以目前採行之鑑驗方式，仍會殘留
    微量毒品，無法將之完全析離，故均應與其內之第三級毒品
    併沒收之。至鑑驗用罄之部分，因已滅失，不另為宣告沒收
    。
　㈡至本案其餘扣案之IPHONE手機(內含SIM卡一張)，經核卷內並
    無證據證明該等物品與本案被告持有第三級毒品有何關聯，
    爰不為沒收之宣告。 
五、依刑事訴訟法第449條第1項前段、第3項、第450條第1項、
    第454條第1項，毒品危害防制條例第11條第5項，刑法第11
    條、第47條第1項、第41條第1項前段、第38條第1項，逕以
    簡易判決處刑如主文。
六、如不服本判決，得於判決送達之翌日起20日內，向本院提出
    上訴書狀敘明上訴理由（應附繕本），上訴於本院第二審合
    議庭。
本案經檢察官江宇程聲請簡易判決處刑。
中　　華　　民　　國　　110 　年　　10　　月　　25　　日
　　　　　　　　　刑事第八庭    法　官　許凱傑
以上正本證明與原本無異。
如不服本判決應於收受送達後20日內向本院提出上訴書狀，並應
敘述具體理由；其未敘述上訴理由者，應於上訴期間屆滿後20日
內向本院補提理由書（均須按他造當事人之人數附繕本）「切勿
逕送上級法院」。
　　　　　　　　　　　　　　　　書記官　許翠燕
中　　華　　民　　國　　110 　年　　10　　月　　25　　日
附錄本案論罪科刑法條：
毒品危害防制條例第11條
持有第一級毒品者，處3年以下有期徒刑、拘役或新臺幣30萬元
以下罰金。
持有第二級毒品者，處2年以下有期徒刑、拘役或新臺幣20萬元
以下罰金。
持有第一級毒品純質淨重十公克以上者，處1年以上7年以下有期
徒刑，得併科新臺幣1百萬元以下罰金。
持有第二級毒品純質淨重二十公克以上者，處6月以上5年以下有
期徒刑，得併科新臺幣70萬元以下罰金。
持有第三級毒品純質淨重五公克以上者，處2年以下有期徒刑，
得併科新臺幣20萬元以下罰金。
持有第四級毒品純質淨重五公克以上者，處1年以下有期徒刑，
得併科新臺幣10萬元以下罰金。
持有專供製造或施用第一級、第二級毒品之器具者，處1年以下
有期徒刑、拘役或新臺幣10萬元以下罰金。

附表：
編號 扣案物品名稱及數量 重量 備註 1 彩虹惡魔包裝（內含紫色粉末）25包 總毛重87.18公克、總淨重62.93公克、取樣1.20公克、驗餘淨重61.73公克、純質淨重4.4公克 ⑴檢出第三級毒品4-甲基甲基卡西酮成分 ⑵內政部警政署刑事警察局110年5月19日刑鑑字第1100040007號鑑定書（110偵12463卷第65至66頁） 2 黑/紅色包裝（內含紫色粉末）20包 總毛重81.69公克、總淨重58.89公克、取樣1.07公克、驗餘淨重57.82公克、純質淨重5.88公克 ⑴檢出第三級毒品4-甲基甲基卡西酮、第三級毒品硝甲西泮（微量）成分 ⑵內政部警政署刑事警察局110年5月19日刑鑑字第1100040007號鑑定書（110偵12463卷第65至66頁） 3 紫/白色包裝（內含紫色粉末）28包 總毛重89.98公克、總淨重58.06公克、取樣1.27公克、驗餘淨重56.79公克、純質淨重2.32公克 ⑴檢出第三級毒品4-甲基甲基卡西酮成分 ⑵內政部警政署刑事警察局110年5月19日刑鑑字第1100040007號鑑定書（110偵12463卷第65至66頁） 4 藍/紅色包裝（內含米白色粉末）11包 總毛重71.09公克、總淨重56.24公克、取樣1.57公克、驗餘淨重54.67公克、純質淨重3.37公克 ⑴檢出第三級毒品3﹐4-亞甲基雙氧苯基乙基胺丁酮、第三級毒品硝甲西泮（微量）、第四級毒品硝西泮（微量）成分 ⑵內政部警政署刑事警察局110年5月19日刑鑑字第1100040007號鑑定書（110偵12463卷第65至66頁） 5 白色結晶塊9袋 總毛重13.1560公克、總淨重11.0860公克、取樣0.0215公克、驗餘淨重11.0645公克、純質淨重8.4364公克 ⑴檢出第三級毒品愷他命（Ketamine）成分 ⑵交通部民用航空局航空醫務中心110年4月13日航藥鑑字第0000000號及0000000Q號毒品鑑定書（110偵1246號卷第68至69頁反面） 6 白色結晶1袋 總毛重1.9410公克、總淨重1.7190公克、取樣0.0283公克、驗餘淨重1.6907公克、純質淨重1.4268公克 ⑴檢出第三級毒品愷他命（Ketamine）成分 ⑵交通部民用航空局航空醫務中心110年4月13日航藥鑑字第0000000號及0000000Q號毒品鑑定書（110偵1246號卷第68至69頁反面） 7 淡黃色細結晶1袋 總毛重1.0290公克、總淨重0.8070公克、取樣0.0067公克、驗餘淨重0.8003公克、純質淨重0.602公克 ⑴檢出第三級毒品愷他命（Ketamine）成分 ⑵交通部民用航空局航空醫務中心110年4月30日航藥鑑字第0000000及0000000Q號毒品鑑定書（110偵12463卷第68至69頁反面）